sk-SK: Spôsob mletia: Hrubý; Extra hrubý; Extra jemný; Jemný; Stredný; Stredne hrubý; Stredne jemný; Iné
cs: Velikost mletí: Hrubý; Extra hrubý; Extra jemný; Jemný; Střední; Středně hrubý; Středně jemný; Jiné
hr-HR: Stupanj mljevenja: Gruba; Ekstra krupno; Ekstra sitno; Sitno; Srednje; Srednje krupno; Srednje sitno; Ostalo
fr: Taille de mouture: Épais; Très grossier; Extra fin; Fin; Moyen; Moyennement grossier; Moyennement fin; Autre
th: ขนาดการบด: หยาบ; หยาบพิเศษ; ละเอียดพิเศษ; ละเอียด; ปานกลาง; หยาบปานกลาง; ละเอียดปานกลาง; อื่นๆ
nb: Malingsgrad: Grovt; Ekstra grovt; Ekstra fint; Fint; Middels; Middels grov; Middels fin; Annet
it: Dimensione della macinatura: Grosso; Extra grosso; Extra fine; Fine; Medio; Medio grosso; Medio fine; Altro
zh-CN: 研磨度: 粗; 特粗; 特细; 细; 中度; 中粗; 中细; 其他
pt-BR: Tamanho da moagem: Espesso; Extra grosso; Extra fino; Fino; Médio; Médio grosso; Médio fino; Outro
lt-LT: Malimo rupumas: Rupus; Itin rupus; Itin glotnus; Glotnus; Vidutiniškas; Vidutinio šiurkštumo; Vidutinio glotnumo; Kita
es: Tamaño de molienda: Grueso; Extragrueso; Extrafino; Fino; Medio; Medio grueso; Medio fino; Otros
sl-SI: Grobost mletja: Grobo; Zelo grobo; Zelo fino; Fino; Srednja; Srednje grobo; Srednje fino; Drugo
zh-TW: 磨豆尺寸: 粗; 特粗; 特細; 細; 中等; 中等粗; 中等細; 其他
ro-RO: Dimensiune măcinare: Grosieră; Foarte grosieră; Foarte fină; Fină; Medie; Mediu grosieră; Mediu fină; Altele
vi: Cỡ bã cà phê: Thô; Cực thô; Cực mịn; Mịn; Vừa; Thô vừa; Mịn vừa; Khác
hu: Darálás finomsága: Durva; Extra durva; Extra finom; Finom; Közepes; Közepesen durva; Közepesen finom; Egyéb
tr: Öğütme boyutu: Kalın; Ekstra kalın; Ekstra ince; İnce; Orta; Orta kalın; Orta ince; Diğer
de: Mahlgrad: Grob; Extra grob; Extra fein; Fein; Mittel; Mittelgrob; Mittelfein; Sonstiges
el: Μέγεθος άλεσης: Τραχιές; Εξαιρετικά χοντρό; Εξαιρετικά λεπτό; Λεπτές; Μέση; Μέτρια χοντρό; Μέτρια λεπτό; Άλλο
pl: Rozmiar mielenia: Groboziarnisty; Bardzo gruboziarnisty; Bardzo drobny; Drobny; Średni; Średnio gruby; Średnio drobny; Inne
en: Grind size: Coarse; Extra coarse; Extra fine; Fine; Medium; Medium coarse; Medium fine; Other
ko: 분쇄 크기: 거친; 매우 거친; 매우 고운; 고운; 중간; 중간 정도 거친; 중간 정도 고운; 기타
bg-BG: Размер при смилане: Груба; Изключително груба; Изключително фина; Фина; Средна; Средно груба; Средно фина; Други
ja: 粒度: 粗挽き; 極粗挽き; 極細挽き; 細挽き; 中挽き; 中粗挽き; 中細挽き; その他
ru: Помол: Грубый; Очень грубый; Очень мелкий; Мелкий; Средний; Средне-грубый; Средне-мелкий; Другое
sv: Malningsstorlek: Tjockt; Extra grov; Extra fin; Fint; Medium; Medelgrov; Medelfin; Övrigt
nl: Maalgrootte: Grof; Extra grof; Extra fijn; Fijn; Medium; Medium grof; Medium fijn; Andere
pt-PT: Grau de moagem: Moagem grossa; Moagem extragrossa; Moagem extrafina; Moagem fina; Moagem média; Moagem médio-grossa; Moagem fina; Outro
da: Kværnstørrelse: Groft; Ekstra groft; Ekstra fint; Fint; Medium; Mellemgroft; Mellemfint; Andet
fi: Jauhatuskarkeus: Karkea; Erittäin karkea; Erittäin hieno; Hieno; Keskimääräinen; Keskikarkea; Keskihieno; Muu